臺灣臺北地方法院民事判決
111年度訴字第1721號
原      告  中國信託商業銀行股份有限公司


法定代理人  利明献  


訴訟代理人  林紫彤  

被      告  黃冠銓（原名黃煌麟）



上列當事人間請求給付簽帳卡消費款等事件，本院於民國111年5
月12日言詞辯論終結，判決如下：
    主      文
被告應給付原告新臺幣伍拾肆萬捌仟肆佰伍拾壹元，及如附表所
示之利息、違約金。
訴訟費用新臺幣伍仟玖佰伍拾元由被告負擔。
本判決於原告以新臺幣壹拾捌萬參仟元為被告供擔保後，得假執
行。
    事實及理由
壹、程序部分：
一、按因合併而消滅之公司，其權利義務，應由合併後存續或另
    立之公司承受，公司法第319條準用同法第75條規定甚明。
    查訴外人萬通商業銀行股份有限公司（下稱萬通銀行）前經
    財政部以民國92年10月28日台財融（四）字第0920046443號
    函、第0000000000號函核准與原告合併，萬通銀行為消滅銀
    行，原告為存續銀行，合併後名稱仍為中國信託商業銀行等
    情（本院卷第89至93頁參照），是原萬通銀行之權利義務關
    係，自應由合併後存續之原告概括承受，先予敘明。
二、次按當事人得以合意定第一審管轄法院。但以關於由一定法
    律關係而生之訴訟為限。前項合意，應以文書證之，民事訴
    訟法第24條定有明文。本件依信用卡約定條款第28條、簡易
    通信貸款約定書第9條、萬事通現金卡借款契約第13條之約
    定，兩造合意以本院為第一審管轄法院，且此項合意管轄約
    定之效力，不因合併而喪失，故原告向本院提起本件訴訟，
    核與首揭規定，尚無不合，本院就本件訴訟自有管轄權，合
    先敘明。
三、本件被告未於言詞辯論期日到場，核無民事訴訟法第386條
    各款所列情形，應依原告之聲請，由其一造辯論而為判決。
貳、實體部分：
一、原告起訴主張：
（一）被告於92年1月6日向原告請領信用卡使用（卡號：000000
      0000000000；卡別：VISA），依約被告即得持系爭信用卡
      於特約商店簽帳消費，惟依信用卡約定條款第14、15條約
      定，應於當期繳款截止日前向原告清償，或以循環信用方
      式繳付最低應繳金額，逾期清償部分按年息20％計付利息
      。詎被告嗣後即未依約清償，依兩造間信用卡約定條款第
      23條之約定，被告上開所有信用卡消費帳款均喪失期限利
      益，視為全部到期；迄至97年3月23日止累計消費記帳尚
      餘新臺幣（下同）146,981元及如附表編號1所示之利息未
      給付。
（二）被告復於94年7月6日向原告申請簡易通信貸款，借貸金額
      為35萬元，約定借款期間係自94年7月6日起至97年11月23
      日止，共分40期（以每月為一期），按期定額平均攤還本
      金利息，並訂每月23日為攤還日，利息則自借款撥付日起
      按年息18％固定計算；若未依約還款，即喪失期限利益，
      未到期之借款亦視為全部到期，並自當期帳單日次日起算
      至償還日止，依當時累計應償還本金餘額按年息20％加付
      違約金。詎被告僅繳納本息至97年3月23日止，嗣後即未
      依約清償，依兩造間簡易通信貸款約定書第4條第2款之約
      定，被告上開所有個人信貸借款均喪失期限利益，視為全
      部到期；迄今尚積欠本金238,483元及如附表編號2所示之
      違約金未給付。
（三）被告另於91年11月28日向原告請領現金卡使用（帳號：00
      000-000000-0），借款最高限額為30萬元，約定循環動用
      期間係自原告核准啟用日起算為期一年，如被告不為反對
      續約之意思表示並經原告審核同意，得以同一內容繼續延
      長一年，不另換約，其後每年屆期時亦同；至借款利息則
      按年息16.8％固定計算，清償方式則係自借款日起，以1個
      月為1期，依年金法平均攤還本息，如任一宗債務不依約
      清償或攤還本息，即喪失期限之利益，其債務視為全部到
      期。嗣被告於92年12月4日與原告簽訂「現金卡產品轉換
      申請書暨借款契約書」，選擇申請轉換成「中國信託現金
      卡」，經原告同意後上開借款利息自轉換日93年1月27日
      起則改按年息14.25％固定計算。詎被告僅繳納至96年11月
      18日止，嗣後即未能依約按期清償本息，依「現金卡產品
      轉換申請書暨借款契約書」第6條特約事項第1項之約定，
      上開借款債務應視為全部到期，迄今尚積欠借款本金162,
      987元及如附表編號3所示之利息未給付。
（四）為此，爰依消費借貸及信用卡、現金卡使用契約之法律關
      係提起本訴等語。並聲明：除假執行供擔保金額外，餘如
      主文第1項所示。
二、本件被告經合法通知，未於言詞辯論期日到場，亦未提出書
　　狀作何聲明或陳述。
三、經查，原告主張之事實，業據其提出信用卡申請書、信用卡
    約定條款暨帳務明細表；簡易通信貸款申請書暨約定書、帳
    務明細表、客戶消費明細表；萬事通現金卡約定事項、萬事
    通現金卡借款契約、「現金卡產品轉換申請書暨借款契約書
    」、剩餘總欠款明細、放款帳戶還款交易明細等件為證，核
    屬相符；又被告已於相當時期受合法之通知，而於言詞辯論
    期日不到場，亦未提出準備書狀爭執，自堪認原告之主張為
    真實。另自104年9月1日起，銀行辦理現金卡之利率或信用
    卡業務機構辦理信用卡之循環信用利率不得超過年利率15％
    ，銀行法第47條之1第2項定有明文，是原告就VISA信用卡消
    費款部分，請求如附表編號1所示時日起計算之利息未逾年
    利率15％，自無不合，併予敘明。
四、從而，原告依消費借貸及信用卡、現金卡使用契約之法律關
    係，請求被告給付如主文第1項所示之金額，為有理由，應
    予准許。
五、本件原告陳明願供擔保，以代釋明，聲請宣告假執行，核無
    不合，爰依民事訴訟法第390條第2項之規定，酌定相當擔保
    金額，予以准許。 　
六、訴訟費用負擔之依據：民事訴訟法第78條。
中　　華　　民　　國　　111 　年　　6 　　月　　 2　　日
                  民事第四庭    法　官　李家慧
以上正本係照原本作成。
如對本判決上訴，須於判決送達後20日內向本院提出上訴狀。如
委任律師提起上訴者，應一併繳納上訴審裁判費。
中　　華　　民　　國　　111 　年　　6 　　月　　 2　　日
                                書記官　王怡茹
附表：
編號 產 品 請求金額 （新臺幣） 計息本金 （新臺幣） 年 息 利息之計算（民國） 違約金計算期間 及利率（民國）  備    註            1  VISA 信用卡 消費款   146,981元   146,981元  20％ 自97年3月24日起至104年8月31日止  無    正卡卡號       15％ 自104年9月1日起至清償日止  無      2    簡易通 信貸款    238,483元    238,483元     0％    無  自97年3月24日起至110年5月20日止按年息20％計算    帳   號         自110年5月21日起至清償日止按年息16％計算    3 現金卡 貸款  162,987元  162,987元   14.25％ 自96年11月19日起至清償日止  無  帳   號 00000-000000-0          以上合計請求金額為新臺幣548,451元